【裁判字號】    97,聲,1523
【裁判日期】    970829
【裁判案由】    聲明異議
【裁判全文】
臺灣臺中地方法院民事裁定              97年度聲字第1523號
異  議  人  台中縣豐原地政事務所
法定代理人  丙○○
訴訟代理人  黃雅琴律師
複代理人    羅宗賢律師
相  對  人  乙○○
                      指定送.
上列當事人間對於本院96年度重訴字第14號損害賠償事件，異議
人對於本院書記官於民國97年6月11日所為之處分書提出異議，
本院裁定如下：
    主  文
異議駁回。
    理  由
一、按法院書記官所為之處分，應依送達或其他方法通知關係人
    。對於法院書記官之處分，得於送達後或受通知後10日內提
    出異議，由其所屬法院裁定。民事訴訟法第240 條定有明文
    。
二、本件異議意旨略以：如書狀所載。
三、經查：
  (一)按民事訴訟法第138條所規定之寄存送達，限於不能依同法
    第136條及第137條規定行送達者，始得為之。若其送達之處
    所，並非應為送達之處所，則於該原處所為之寄存送達，自
    不生合法送達之效力。
  (二)本院依職權調取本院96年度重訴字第14號損害賠償卷宗核閱
    結果，本院前揭判決送達至相對人位於「台中縣東勢鎮○○
    路926巷13之1號」戶籍地址，並寄存於台中縣警察局東勢派
    出所，此有送達證書及聲請人之戶籍謄本在卷足稽。又本件
    相對人於97年5月13日具狀陳明：其於95年10月14日原設籍
    「台中縣東勢鎮○○路94號」與公公張德盛同住，因其配偶
    張海闊擔心擔心債權銀行及異議人對其財產陸續進行假扣押
    執行，遂要求相對人將戶籍遷往他處，相對人乃商請認識之
    婦人李洪菊同意，於95年10月20日以寄居名義將戶籍遷往「
    台中縣東勢鎮○○路926巷13之1號」，然實際上從未居住該
    戶籍地址等情，業有相對人提出之戶籍謄本、本院94年度執
    全字第1717號執行命令及前揭戶籍地址房屋照片在卷足憑。
  (三)本院審酌前揭戶籍謄本、執行命令及戶籍地房屋照片，認相
    對人主張其從未居住前揭戶籍地址等情，應堪採信。又相對
    人前為異議人之職員，異議人明知相對人已改至台中縣大華
    國民中學任職，且向本院聲請就相對人於大華國中之薪資進
    行假扣押執行，此有本院前揭執行命令在卷足憑，顯見異議
    人並非不知相對人之工作地點，然異議人於起訴狀中竟又將
    相對人實際居住地址「台中縣東勢鎮○○路94號」誤載為「
    台中縣東勢鎮○○路49號」，致本院送達文書因「查無此地
    址」而遭退回，本院綜衡上情，基於保障相對人之訴訟權，
    認相對人前揭戶籍地址，既非相對人之住居所，依前揭說明
    ，本院前揭判決之寄存送達，自不生合法送達之效力，從而
    相對人之上訴期間自無從起算，本院書記官因此依相對人之
    聲請，處分撤銷前所核發之該部分確定證明書，核無不合，
    本件異議，非有理由應予駁回。
四、依民事訴訟法第240條第2項、第95條、第78條，裁定如主文
    。
中    華    民    國    97    年    8     月    29    日
                  民事第一庭    法  官  陳毓秀
以上正本係照原本作成
如對本裁定抗告須於裁定送達後10日內向本院提出抗告狀，並繳
納抗告費新臺幣1,000元
中    華    民    國    97    年    8     月    29    日
                                書記官  楊賀傑


司法院資訊處製作；財團法人民間司法改革基金會備份。
